【裁判字號】    98,訴,889
【裁判日期】    980923
【裁判案由】    毒品危害防制條例
【裁判全文】
臺灣基隆地方法院刑事判決               98年度訴字第889號
公  訴  人  臺灣基隆地方法院檢察署檢察官
被      告  甲○○
                    （現於臺灣基隆監獄執行中）
上列被告因毒品危害防制條例案件，經檢察官提起公訴（98年度
毒偵字第1240號、第1241號），被告於準備程序進行中，就被訴
事實為有罪之陳述，經本院合議庭裁定由受命法官獨任進行簡式
審判程序，判決如下：
    主  文
甲○○施用第一級毒品，累犯，處有期徒刑柒月；又施用第一級
毒品，累犯，處有期徒刑柒月。應執行有期徒刑拾月。
    事  實
一、甲○○前2 次因施用毒品案件，經觀察、勒戒後，均認無繼
    續施用毒品之傾向，分別於民國87年9 月1 日、88年4 月29
    日執行完畢釋放出所，並由臺灣基隆地方法院檢察署檢察官
    於87年8 月31日及88年4 月29日，以87年度偵緝字第90號及
    88年度偵字第2028號為不起訴處分確定；又因施用第一級毒
    品案件，由臺灣基隆地方法院檢察署檢察官提起公訴及送強
    制戒治，經本院以92年度訴字第550 號判決判處有期徒刑8
    月確定；強制戒治部分，則因93年1 月9 日法律修正期滿而
    免除戒治；再因施用毒品，經本院以93年度訴字第367 號判
    決判處有期徒刑8 月、5 月，應執行有期徒刑10月確定，並
    與前揭92年度訴字第550 號判決所處之刑接續執行，於94年
    10月15日執行完畢（構成累犯）；復因施用第一級毒品案件
    ，由本院以96年度訴字第4 號判決判處有期徒刑10月確定；
    又其因犯詐欺案件，經法院以96年度易字第413 號判決判處
    有期徒刑4 月確定，前揭2 罪，嗣經本院以96年度聲減字第
    565 號裁定，經減刑後合併定應執行有期徒刑6 月又15日確
    定，並與另案（96年度訴字第494 號）所犯施用第一級毒品
    罪所處之有期徒刑10月接續執行，於97年5 月15日假釋出監
    ，嗣經撤銷假釋，並執行殘刑3 月22日，甫於98年3 月10日
    執行完畢（構成累犯）。
二、詎甲○○仍未戒除毒癮，分別基於施用第一級毒品海洛因之
    犯意，而為下列犯行：
  (一)98年5 月23日晚間7 、8 時許，在基隆市○○區○○路212
    巷6 弄27號之3 住處，將第一級毒品海洛因置於針筒內，以
    注射靜脈血管之方式，施用海洛因1 次，嗣於98年5 月24日
    晚間9 時15分許，為警以列管毒品人口，通知採驗尿液而查
    獲。
  (二)98年6 月3 日下午2 、3 時許，在上址住處，將第一級毒品
    海洛因置於針筒內，以注射靜脈血管之方式，施用海洛因1
    次。嗣於98年6 月5 日下午1 時20分許，在基隆市○○區○
    ○街103 巷口處，另案為警緝獲時，並經警採驗尿液而查獲
    。
三、案經基隆市警察局第一分局暨第四分局分別報告臺灣基隆地
    方法院檢察署檢察官偵查起訴。
    理  由
一、本件被告所犯者非為死刑、無期徒刑、最輕本刑為3 年以上
    有期徒刑之罪或高等法院管轄第一審案件，其於準備程序進
    行中，先就被訴事實為有罪之陳述，經告知其簡式審判程序
    之旨，並聽取公訴人及被告之意見後，本院依刑事訴訟法第
    273條之1第1 項之規定，裁定由受命法官獨任進行簡式審判
    程序，且依同法第273條之2規定，簡式審判程序之證據調查
    ，不受第159 條第1 項、第161 條之2 、第161 條之3 、第
    163 條之1 及第164 條至第170 條規定之限制，合先敘明。
二、前揭犯罪事實，業據被告於本院準備程序及審理時坦承不諱
    ，又經被告同意，為警查獲後所採集之2 次尿液經送驗後，
    均呈現可待因、嗎啡之陽性反應，此有列管毒品人口尿液檢
    體採集送驗紀錄表（尿液檢體編號：Ｚ000000000000 號）暨
    台灣檢驗科技股份有限公司98年6 月12日濫用藥物檢驗報告
    、基隆市警察局第四分局偵辦毒品案件尿液檢體對照表（尿
    液檢體編號：098110）暨台灣尖端先進生技醫藥股份有限公
    司98年6 月12日濫用藥物檢驗報告各乙份附卷可稽，且參之
    以酵素免疫分析或薄層定性分析等方式為初步篩檢者，檢驗
    結果雖有相當程度偽陽性之可能，然以氣（液）相層析、質
    譜分析之儀器為交叉確認者，檢驗結果出現偽陽性之機率則
    極低，因而具有公信力，核足為對涉嫌人不利之認定，足徵
    被告自白其有施用第一級毒品犯行堪予採信，本件犯罪事證
    明確，被告犯行洵堪認定，應依法論科。
三、查海洛因係毒品危害防制條例第2 條第2 項第1 款所定之第
    一級毒品。是核被告所為，均係犯毒品危害防制條例第10條
    第1 項之施用第一級毒品罪。被告持有第一級毒品海洛因之
    低度行為，應為施用第一級毒品之高度行為所吸收，不另論
    罪。被告先後所犯上開2 罪，犯意各別，行為互殊，應予分
    論併罰。再被告有犯罪事實欄所示論罪科刑執行完畢情形，
    有臺灣高等法院被告前案紀錄表乙份附卷足憑，其於前案執
    行完畢後5 年內，故意再犯本件有期徒刑以上之罪，均為累
    犯，各依刑法第47條第1 項加重其刑。爰審酌被告曾有施用
    毒品之前科仍不知戒除，惟犯罪後坦承犯行，且所犯之施用
    毒品犯行乃戕害自己身心健康，並未危及他人等一切情狀，
    分別量處如主文所示之刑，併定其應執行之刑。
據上論斷，應依刑事訴訟法第273 條之1 第1 項、第299 條第1
項前段，毒品危害防制條例第10條第1項，刑法第11條前段、第
47 條第1項、第51條第5款，判決如主文。
本案經檢察官乙○○到庭執行職務。
中    華    民    國    98    年    9     月    23    日
                  刑事第四庭法  官   周霙蘭
以上正本證明與原本無異。
如不服本判決應於收受送達後10日內向本院提出上訴書狀，並應
敘述具體理由；其未敘述上訴理由者，應於上訴期間屆滿後20日
內向本院補提理由書 (均須按他造當事人之人數附繕本)「切勿
逕送上級法院」。
中    華    民    國    98    年    9     月    23    日
                            書記官  莊智凱
附錄論罪法條
毒品危害防制條例第10條第1項
施用第一級毒品者，處 6 月以上 5 年以下有期徒刑。


司法院資訊處製作；財團法人民間司法改革基金會備份。
